assets/combined_patterns.pat
ไห5รณ
ไห5ศว
ไห5หม
ไห5หล
.ฬ6
ฬ7หา
ฬ7หี
ฬว5รา
ฬห5บู
ฬา5มณ
ฬา5รึ
เฬ5วร
อ1ท
อ1รั
อ1ริ
อ1รี
อ1ลิ
อ1ห
อ1เ
อ1แ
อ1โ
อ1ไ
อ3ดิ
อ3ร้
อ3รอ
อ3รา
่อ3ล
อ3ลั
อ4ทค
อ4นา
อ4นุ1
อ4ภั
อ4ยา
่อ5ก้
่อ5กร
้อ5กร
้อ5กล
่อ5กว
่อ5กะ
่อ5กี
่อ5ข่
้อ5คร
้อ5คู
้อ5งอ
้อ5ฉี
้อ5ด้
๋อ5ด๋
อ5ดี
้อ5ดึ
่อ5ต้
้อ5ต๊
่อ5ตร
่อ5ตะ
้อ5ถอ
่อ5ถื
อ่5โถ
อ้5โถ
่อ5บื
้อ5ผ้
่อ5ผส
้อ5ฝั
้อ5ฟื
่อ5ม่
่อ5มว
อ5มอน
้อ5มู
่อ5ย่
่อ5ยอ
่อ5ร่
้อ5ร่
้อ5ระ
อ้5โล
่อ5ว่
่อ5สร
อ่5อ่
อ่5อว
อ้5อว
้อ5อึ
่อ5ฮ่
่อ5ฮั
้อ5ฮื
.อ6
อ6ริ.
อ7กะ
อ7ขอ.
อ7ตี
อ7ปน.
อ7ยา.
อ7รบ.
อ7ลำ
อ7สม.
อ7ออ.
อก5ซอ
อก5ถล
อก5ใบ
อก5ร่
อก5รณ
อก5รี
อก5รู
อก5ฤท
อก5ล่
อก5ลว
อก5ลอ
อก5ลา
อก5ว่
อค5ที
อฆ5สง
อง4คม
อง5ถิ
อง5บร
อง5ฟอ
อง5ฟุ
อง5ระ
อง5อ้
อง5อุ
อจ7ลา
อเจ7ล
อด5ช่
อด5ถอ
อด5น่
อด5ฝา
อด5ยอ
อด5รั
อด5อ้
อด5อย
อด5ออ
อด5อุ
อต5ด็
อต5ดอ
อต5ไว
อต5สว
อท5คอ
้อน3
อน5ง้
อน5จอ
อน5ทำ
อน5ผั
อน5ฝู
อน5ย้
อบ3อ
อบ5ช้
อบ5ถา
อบ5บี
อบ5ไล
อบ7นบ
อบ7รม
อป4ร
อป5คอ
อป5ติ
อป5พร
อป5พล
อป5โล
อป5วา
อเป5ร
อพ5ริ
อพ7ยพ
อฟ5ฟี
อฟ5ริ
อฟ5โร
อฟ5ไล
อม5ค้
อม5คล
อม5ฎอ
อม5ดอ
อม5ถอ
อม5ฟอ
อม5ยิ
อม5ร่
อม5รา
อม5ฤต
อม5ห้
อม5หล
อม5หว
่อย3
อย5ก๋
อย5กอ
อย5ได
อย5นว
อย5ร่
อย5ร้
อย5อิ
อย6อด
อร์1
อร5มน
อร7ติ
อล5จี
อล5นี
อล5ฟ่
อล5หม
อล7วน
อว5รุ
อศ5กร
อศ5คร
อษ5ฐช
อษ5ฐภ
อส5กา
อส5ติ
อส5ตู
อส5นี
อส5พล
อส5ไพ
อส5ฟอ
อส5เฟ
อส5มิ
อส5แอ
อเส5ข
อเสก5
อเห5ต
ออ5อว
อะ5ธี
อะ5ฮั
อัฐ5
อัฐ6ม
อัฐ7มี
อา2ต
อา3รย
อา5ค5เ
อา5ฏา
อา5ณั
อา5ดุ
อา5ดู
อา5ถร
อา5นน
อา5ปณ
อา5มล
อา5ย5ต
อา5รด
อา5รต
อา5รบ
อา5ลป
อา5วร
อา5วี
อา5สว
อาจ7อง
อาส7นะ
อำ5ยว
อำ5อว
อิ5ชย
อิ5ดะ
อิ5ระ
อิ5ศว
อี5คิ
อี5จู
อี5ซู
อี5ยิ
อี5รุ
อี5ลุ
อี5ศว
อี5หร
อึง7อล
อุ3ตรา
อุ5กฤ
อุ5กล
อุ5คร
อุ5ด้
อุ5ดม
อุ5ดร
อุ5ตุ
อุ5ทร
อุ5ทิ
อุ5ทุ
อุ5ธั
อุ5บ๊
อุ5บล
อุ5มง
อุ5รพ
อุ5ลก
อุ5แว
อุป7โภ
อู5คู
อู5มา
อู5รา
อู5ลา
เอ5กว
เอ5ธิ
เอ5ฬก
เอ7ลา
แอ5นะ
โอ5ค็
โอ5คล
โอ5ดี
โอ5รส
โอ5ละ
โอ5สถ
โอ5อิ
โอ7ชะ
โอ7ลา
ไอ5กร
ไอ5คิ
ไอ5ซี
ไอ5ดอ
ไอ5ติ
ไอ5พ็
ไอ5พอ
ไอ5ศว
ไอ5ศุ
ไอ5ศู
ฮ1เ
ฮ1โ
ฮ่5กึ
.ฮ6
ฮ7ติ
ฮก5ฮา
ฮก5ฮื
ฮช5แท
ฮน5รี
ฮฟ5วี
ฮล5ดิ
ฮา5นอ
ฮา5ป่
ฮา5ร่
ฮิ5บร
ฮิบ6รู
ฮี5บร
ฮีบ6รู
ฮู5ล่
ฮู5ลา
เฮ5ละ
เฮ5ลิ
ไฮ1
ะ1ก
ะ1ข
ะ1ค
ะ1ง
ะ1จ
ะ1ฉ
ะ1ช
ะ1ซ
ะ1ด
ะ1ต
ะ1ท
ะ1น
ะ1บ
ะ1ป
ะ1พ
ะ1ม
ะ1ย
ะ1ร
ะ1ล
ะ1ว
ะ1ส
ะ1ห
ะ1อ
ะ1เ
ะ1แ
ะ1โ
ะ1ไ
ะตะ4
ะผี4
ะม6วง
ั2
ั6กร
ั6สา
ัก3ล
ัก5ใค
ัก5ง่
ัก5ซ้
ัก5ตบ
ัก5ผ่
ัก5ฝ่
ัก5ใฝ
ัก5ยอ
ัก5ยิ
ัก5ร้
ัก5รั
ัก5วิ
ัก5ษร
ัก5ษอ
ัก5อ่
ัก5อิ
ัก5อี
ัค5ฆิ
ัค5ซี
ัค5สถ
ัง4ส5ว
ัง5ถึ
ัง5ศุ
ัง5อว
ัง5อุ
ัง5ฮี
ัจ5กล
ัจ5โจ
ัจ5ญะ
ัจ5ถร
ัจ5นึ
ัจ7นะ
ัช5โญ
ัช5ฎา
ัช5นี
ัช5พย
ัช5พื
ัช5แพ
ัช5โย
ัช5ริ
ัช5สก
ัช5สม
ัช7นะ
ัญ1
ัฏ5ทุ
ัฏ5สง
ัฏ7กะ
ัฏ7นะ
ัฐ5เค
ัฐ5ทิ
ัฐ5บร
ัฐ5สภ
ัฒ7กะ
ัฒ7นะ
ัณ3ฐ
ัณ5ฏก
ัณ5เฑ
ัณ5ยก
ัณ5โร
ัด1
ัด5รู
ัต3ส
ัต5ดึ
ัต5ถล
ัต5ถั
ัต5ถิ
ัต5ถุ
ัต5มณ
ัต5มห
ัต5รา
ัต5รี
ัต5ฤก
ัต5ลั
ัต5หล
ัต5หี
ัต6ถุ์
ัต7นะ
ัท5คี
ัท5ทว
ัท5ธน
ัท5ธิ
ัท5รา
ัท5ลี
ัท5ลุ
ัท7นะ
ัท7วะ
ัธ5ยม
ัน2ต
ัน4ธ
ัน5ฉ่
ัน5ตภ
ัน5ตะ
ัน5ตั
ัน5ตา
ัน5ถธ
ัน5ทึ
ัน5ทุ
ัน5ธา
ัน5ธิ
ัน5ผว
ัน5ฝ่
ัน5ฝร
ัน5ย่
ัน5ยะ
ัน7ธร.
ับ1
ัป4ร
ัป5คั
ัป5โป
ัป5ผา
ัป5ลา
ัป5หง
ัป5โห
ัป7นะ
ัพ5โพ
ัพ5ยอ
ัพ5ยา
ัพ5โห
ัฟ5ริ
ัม4ช
ัม5หม
ัย5มร
ัย5รุ
ัย7กะ
ัล5ไซ
ัล5ดี
ัล5ปน
ัล5ปพ
ัล5ปิ
ัล5ไฟ
ัล5มุ
ัล5ออ
ัว1
ัศ5เจ
ัศ5นี
ัศ5ไน
ัศ5มี
ัส1
ัส5กา
ัส5มั
ัส5มิ
ัส5วา
ัส7ดุ.
ัส7นะ
ัส7ระ
า1กร
า1ข
า1ค
า1จ
า1ชิ
า1ซ
า1ต
า1ท
า1ธ
า1ภ
า1รม
า1ระ
า1รั
า1รา
า1ริ
า1รี
า1รุ
า1ล
า1ห
า1อ
า1ฮ
า1เ
า1แ
า1โ
า1ไ
า2ธย
า3กอ
า3กี
า3ชี
า3ฏิ
า3ดอ
า3ดิ
า3บิ
้า3พ
า3มี
า3ยิ
า3วดี
า3ศร
า4ก5รุ
า4ขบ
า4คจ
า4คท
า4คบ
า4คป
า4คพ
า4คภ
า4จญ
า4จห
า4จอ
า4จเ
า4ตญ
า4ตภ
า4ทธ
า4ทน
า4ธน
า4ภป
า4ภล
า4ลก
า4ลค
า4ลจ
า4ลด
า4ลป
า4ลว
า4ลส
า4ลโ
่า5กล
า5ครี
้า5จอ
่า5ช้
้า5ช่
้า5ช้
า5ชนะ
้า5ชื
้า5ชู
า5ฏกะ
า5ฏลิ
่า5ด้
่า5ดง
้า5ดี
้า5ถิ
้า5ถึ
า5ทนะ
้า5บ่
้า5บ้
้า5บ๋
้า5ปี
้า5ผา
้า5ฝร
่า5ฝื
่า5พร
่า5มง
้า5มุ
า5ยตน
า5ยนธ
า5ยนม
า5ยนเ
่า5ร้
า5รณะ
า5รทะ
า5รภย
า5ริก
า5ริยะ
่า5รึ
้า5ว่
า5ว5รี
า5วรณ
า5วรร
า5วอน
้า5สม
้า5สร
้า5สล
า7กล
า7กอ.
า7กิ
า7ขะ
า7งิ
า7ชะ
า7ฐี
า7ฑู
า7ฒะ
า7ณะ
า7ดะ
า7ดี
า7ตา
า7ตี
า7ถา
า7ทร.
า7นน.
า7นล.
า7นะ
า7นี
า7บี.
า7ฝ
า7ฟี
า7มก.
า7มอ.
า7ยก.
า7ยน.
า7ยะ
า7รก.
า7รณ.
า7รพ.
า7รภ.
า7ลี
า7วก.
า7วะ
า7วี
า7สก.
า7สพ
า7สม.
า7สี
า7ฬก.
า7ฬี
าก5ถา
าก5ฝร
าก5ฝั
าก5ฮอ
าข5บู
าค5ปร
าค5พื
าง5บำ
าง5ฝี
าง5ออ
าง5อิ
าจ5หา
าช5กร
าช5คร
าช5คฤ
าช5ทิ
าช5นี
าช5ปะ
าช5ลั
าช5วโ
าช5สก
าช5สี
าช5อง
าช5โอ
าช7วะ
าญ5รอ
าฏ5ดน
าฏ5ลี
าฐ5กถ
าณ5คด
าณ5สถ
าด5ไท
าด5ผว
าด5ไห
าต4ว
าท5บง
าท5บร
าท5สก
าท5หล
าธ5ยม
าธา1
าน5ญ่
าน5ผู
าน5รว
าน5รั
าน5ฤด
าน5อว
านุ1
าบ4พ
าบ5จ้
าบ5ฉว
าบ5ช้
าบ5ซึ
าบ5รื
าบ5ละ
าป5แช
าป5ส่
าป5สร
าพ5ถ่
าพ5ยน
าพ5รั
าพ5ลว
าฟ5ต้
าฟ5ริ
าภ5ลอ
าม2ห
าม4น4
าม5คิ
าม5ง่
าม5นิ
าม5สก
าม5หม
าม5หล
าม5หา
าเม5ศ
าย5กล
าย5กอ
าย5ข้
าย5ขว
าย5ชน
าย5ด้
าย5ดิ
าย5นอ
าย5บร
าย5ผอ
าย5ฝั
าย5ม่
าย5มุ
าย5ร้
าย5รุ
าย5ล่
าย5ลั
าย5วอ
าย5ไห
าย5อำ
าร3ค
าร5กำ
าร5ณู
าร5ตร
าร5ธุ
าร5ผจ
าร5พร
าร5รา
าร5ละ
าร5ว่
าร5วด
าร5หน
าร6นี
าล5ฎี
าล5ดี
าล5ทห
าล5ปก
าล5พร
าล5อุ
าลป7นะ
่าว3
าว5ก่
าว5ข้
าว5ดึ
าว5นี
าว5บอ
าว5ยอ
าว5ยื
าว5ร้
าว5รภ
าว5รา
าว5รุ
าว5ฤก
าศ5นี
าศ5เล
าษ5แก
าษ5ดื
าษ5ตร
าษ5รา
าส5กา
าส5คอ
าส5ด้
าส5ต้
าส5นี
าส5ปอ
าส5มห
าห3ก
าห5มง
าฬ5โร
าอนา4
้ำ1
ำ1ก
ำ1ค
ำ1น
ำ1บ
ำ1ป
ำ1พ
ำ1ม
ำ1ร
ำ1ล
ำ1ส
ำ1ห
ำ1เ
ำ1แ
่ำ5ช้
่ำ5ชอ
่ำ5ต้
่ำ5ต๊
่ำ5ไห
ำท4ว
ำม5รง
ิ1กร
ิ1ข
ิ1ค
ิ1ติ
ิ1พ
ิ1ภ
ิ1มุ
ิ1รั
ิ1รา
ิ1ริ
ิ1รุ
ิ1ลั
ิ1ลา
ิ1ลิ
ิ1ห
ิ1อ
ิ1เ
ิ1โ
ิ1ไ
ิ3กฤ
ิ3ชิ
ิ3ตุ
ิ3ธี
ิ3ปร
ิ3วรร
ิ4ขส
ิ4คต
ิ4คน
ิ4คหะ
ิ4พพ
ิ4พโ
ิ5นอบ
ิ5ลี
ิ5สตร
ิ7กล.
ิ7กะ
ิ7จล.
ิ7จี
ิ7ชะ
ิ7ฐิ
ิ7ณะ
ิ7ดา
ิ7ตี
ิ7ถี
ิ7ธิ
ิ7ธุ
ิ7ปิ
ิ7ปุ
ิ7ปู
ิ7ยง
ิ7ยน
ิ7ยะ
ิ7รพ
ิ7รม.
ิ7ระ
ิ7รี
ิ7ลก
ิ7ละ
ิ7วะ
ิ7สี
ิก5ซี
ิก5ถอ
ิก5ร้
ิก5ล้
ิก5วา
ิก5ษุ
ิกิ5ส
ิข5สิ
ิค5ตอ
ิฆ5เน
ิง4สต
ิง4ห
ิง5ชี
ิง5ห้
ิง5หา
ิง5อร
ิจ5ศี
ิช4น
ิช5ลิ
ิช7กะ
ิญ5โญ
ิญ5หน
ิณ7กะ
ิด5ฉิ
ิด5ชอ
ิด5ชิ
ิด5นี
ิด5ผน
ิด5รอ
ิด5ระ
ิด5ลั
ิด5อ่
ิด5ออ
ิต5ซู
ิต5ถี
ิต5ฟอ
ิต5ลด
ิต5ลา
ิต5วส
ิต5สม
ิต7ระ
ิต7รา
ิท5คอ
ิท5ธั
ิท5ธิ.
ิท5สน
ิน5งอ
ิน5ฟร
ิน5ย้
ิน5ยว
ิน5ยอ
ิน5ร้
ิน5ระ
ิน5ริ
ิน5อิ
ิน5ฮุ
ินู5ป
ิเน4
ิบ5บิ
ิบ5ผย
ิบ5ยื
ิบ5ระ
ิบ5รี
ิบ5ล้
ิบ5ลั
ิบ5ลิ
ิป4ก
ิป5ทอ
ิป5โป
ิป5ผล
ิป5โย
ิป5สต
ิป5สเ
ิป5ฮอ
ิพ5โส
ิฟ5ฟอ
ิม5ฝี
ิย5มิ
ิย7กะ
ิร5วด
ิล5ปิ
ิว5ซี
ิว5ทร
ิว5บิ
ิว5ยอ
ิว5ยิ
ิว5ริ
ิว5ลิ
ิว5ลึ
ิวา5ส
ิศ5พร
ิศ5แพ
ิศ5ร้
ิศ5เล
ิศ7รา
ิษ5ณุ
ิษ5ตร
ิส5กร
ิส5กี
ิส5ไซ
ิส5ต้
ิส5ติ
ิส5ที
ิส5นี
ิส5บอ
ิส5รา
ิส5ริ
ิส5ลา
ิส7ระ
ิหา4
ี1ก
ี1ท
ี1ป
ี1พ
ี1ม
ี1อ
ี1เ
ี1แ
ี1โ
ี1ไ
ี3รี
ี่3ห
ี3หล
ี4กต
ี4กย
ี4พจ
ี4วั
ี่5ก่
ี้5กร
ี๊5กร
ี่5โค
ี้5จ้
ี๋5จ้
ี๊5ด๊
ี5ดิย
ี๊5ต่
ี้5ตะ
ี่5ถ้
ี่5ปุ
ี่5ปู
ี่5โป
ี้5ฟู
ี5ยวน
ี้5ริ
ี้5ลั
ี้5ลุ
ี5หน้
ี๋5อ๋
ี7ข
ี7จี
ี7ฑา
ี7ดี
ี7ติ
ี7มู
ี7รม.
ี7รอ.
ี7ระ
ี7รา
ี7รุ
ี7ลม.
ี7ลา
ี7วก
ี7วง
ี7วร
ี7วะ
ี7วี
ี7สป
ีก5ย่
ีก5ริ
ีฆ5สร
ีช5คณ
ีซ5สถ
ีด5ฆ่
ีต5กว
ีต5ปฏ
ีท4น
ีบ5ร้
ีบ5รุ
ีย5กถ
ีย5ไต
ีย5รย
ีย5รอ
ีย5ระ
ีย5รั
ีร5ณั
ีรี5บ
ีล5จุ
ีวา4
ีษ5มา
ีห5นา
ีห5บั
ีห5มุ
ีห5โม
ีห5รา
ีห5ไส
ีอ4ร
ีอา4
ึก5ซึ
ึก5ดำ
ึก5ดื
ึก5ยื
ึก5ระ
ึก5ล้
ึก5ลั
ึก5ฮั
ึด5ถื
ึด5ฮั
ึน5ทึ
ืด5ฮา
ือ5กล
ือ5กอ
ือ5กำ
ือ5ข่
ือ5จ้
ือ5ชื
ือ5ดำ
ือ5ตร
ือ5ถื
ือ5นำ
ือ5ป่
ือ5ปล
ือ5ปื
ือ5พ่
ือ5พว
ือ5ยน
ือ5ยา
ือ5รื
ือ5ล้
ือ5ลา
ือ5สอ
ือ5สำ
ือ5อี
ุ1ร
ุ1ห
ุ1เ
ุ1โ
ุ3คน
ุ3ทก
ุ3ลา
ุ3ลิ
ุ4ปส
ุ4รค
ุ4รฉ
ุ4รช
ุ4รท
ุ4รธ
ุ4รบ
ุ4รพ
ุ4รภ
ุ4รย
ุ4รร
ุ4รล
ุ4รว
ุ4รศ
ุ4รส
ุ4รอ
ุ4รแ
ุ4รโ
ุ4ษย
ุ4หย
ุ4หเ
ุ4หโ
ุ๊5ต๊
ุ5ตระ
ุ5ตริ
ุ5ทริ
ุ5บล.
ุ5ปริ
ุ5รภี
ุ5ลี
ุ5สละ
ุ7กะ
ุ7ขี
ุ7จี
ุ7ชุ
ุ7ฎา
ุ7ฎี
ุ7ณะ
ุ7ดี
ุ7ทส
ุ7นะ
ุ7ยง
ุ7ละ
ุ7วะ
ุ7สภ.
ุก5งอ
ุก5ฉก
ุก5ซ่
ุก5ดิ
ุก5ผา
ุก5ระ.
ุก5รา
ุก5รุ
ุก5ล้
ุก5ละ
ุก5ลี
ุก5อี
ุก5ฮื
ุข5เด
ุข5นา
ุข5ปา
ุข5ภั
ุข5ภา
ุข5ลั
ุข5ศา
ุข5ศึ
ุค5ทอ
ุง5ถุ
ุจ5ลิ
ุจ5หน
ุจ7นะ
ุญ5จน
ุญ5แจ
ุญ5ฤท
ุฎ5ฐั
ุฑ5พ่
ุณ5ค่
ุณ5ฑก
ุณ5หญ
ุณ5หา
ุณ5หิ
ุณูป5
ุด5ผ่
ุด5ผา
ุด5ลอ
ุด5ลุ
ุด5อู
ุต5กว
ุต5ซอ
ุต5ตก
ุต5ลุ
ุต5ส่
ุต6ถี
ุท5ธั
ุท5โธ
ุท5ลุ
ุท7ธิ.
ุน5ทร
ุน5ผล
ุน5รอ
ุบ5งิ
ุบ5บิ
ุบ5ผล
ุบ5ยิ
ุบ5อิ
ุป3รา
ุป5กร
ุป5จา
ุป5ถั
ุป5โภ
ุป5ยุ
ุป5โล
ุป5สง
ุป5สร
ุป5ฮา
ุพ5พา
ุพ5ภิ
ุภ5เค
ุภ5ชล
ุม4น
ุม5นุ
ุม5รุ
ุม5หย
ุย5ช่
ุย5ฝ้
ุร5ข่
ุล5จอ
ุล5ชี
ุล5ธิ
ุล5มุ
ุล5วร
ุล5สต
ุล5สแ
ุว7ดี
ุศ5เร
ุศ5โล
ุษ5จี
ุษ5ฎี
ุษ5ปร
ุษ5เพ
ุษ5ร้
ุษ5รา
ุษ7ณะ
ุส5รา
ุส5ลิ
ุส5วา
ุห5กล
ุห5เท
ุห5นา
ุห5ยา
ุห5โย
ุห5เส
ู่1
ู้1
ู1ช
ู1เ
ู1โ
ู2ม
ู3ลั
ู๋5กร
ู๋5จี
ู๊5ตึ
ู5มิน
ู5รณภ
ู5รณม
ู5รณะ
ู5รณาก
ู5รพะ
ู5รพา
ู๋5อี
ู7ขะ
ู7จี
ู7ฏา
ู7ดู
ู7ตี
ู7มี
ู7ระ
ู7รา
ู7ริ.
ู7รี
ู7รุ
ู7ละ
ู7ลา
ู7ลู
ู7วี
ู7สี
ู7หา
ูก5วั
ูญ5เป
ูญ5เส
ูญ5หา
ูด5บึ
ูด5รี
ูต5รู
ูธ5เร
ูบ5ไล
ูป4ก
ูป5โฉ
ูป5ฌา
ูป5ถ่
ูป5ทร
ูป5แบ
ูป5พร
ูป5ร่
ูฟ5วี
ูร4ณ
ูร4พ
ูร4ม
ูร5ข่
ูล5กร
ูล5ค่
ูว5ไน
ูส4ว
เ2
เ4จร
เ6กก
เ6กง
เ6ข
เ6ฃ
เ6ค
เ6ฅ
เ6ฆ
เ6ง
เ6จ
เ6ฉ
เ6ช
เ6ชน
เ6ซ
เ6ฌ
เ6ญ
เ6ฎ
เ6ฏ
เ6ฐ
เ6ฑ
เ6ฒ
เ6ณ
เ6ด
เ6ต
เ6ถ
เ6ท
เ6ธ
เ6น
เ6บ
เ6ป
เ6ฝ
เ6พ
เ6ฟ
เ6ภ
เ6ม
เ6ย
เ6ร
เ6ล
เ6ว
เ6ศ
เ6ษ
เ6ส
เ6ห
เ6ฬ
เ6อ
เ6ฮ
แ4ปร
แ4ฟ้
แ6
โ6
โ6จร.
โ6ชน
